# 陈老师，求助

提问人：liandlh 时间：2019-07-31 20:25:30
陈老师，您好！
我想请教一个问题。一家公司在 6 月份时候预付给了一个融资租赁公司一笔款项，说是用于购买一个机器设备。到了 7 月份，公司决定采用融资租赁方式，因而在 7 月份与这家融资租赁公司签订了融资租赁此设备的合同。
那么请问一下，在审计半年报情况下，这笔 6 月底的预付账款该如何调整呢？我怎么感觉公司本就想从融资租赁公司来融资租赁设备，而并非真的想购买设备，但是为什么要在 6 月份时候先预付一笔款项给融资租赁公司呢？
租赁期开始为 7 月，因此 6 月也不涉及融资租赁做账问题，可是 6 月底这个预付款是否需要调整呢？
谢谢陈老师！

回答人：chenyiwei
截至 6 月末，如果款项已经支付，但资产尚未交付，则这部分款项应列报为其他非流动资产，视同预付的租金或固定资产购建款项。